# 合并境外子公司报表披露

提问人：xtdz2009 时间：2012-06-27 13:04:52
有一个境外子公司，以当地货币为记账本位币，母公司合并其财务报表时，资产、负债项目以期末即期汇率折算、所有者权益项目上除未分配利润外以历史汇率折算、收入及费用以平均汇率折算，汇率折算差额在所有者权益项下单列。披露合并报表附注时，对于固定资产、应付职工薪酬项目需要披露增加、减少金额，对境外子公司这些项目的外币增加、减少该如何折算，无论按期末即期汇率还是平均汇率折算，其计算的期末数与报算后的报表数均有差异，该差异如何处理和披露，请版主指教。

回答人：chenyiwei
理论上较为合理的做法是：“期初余额”栏按期初即期汇率折算；本期增减变动数各栏按平均汇率折算；“期末余额”栏按期末汇率折算。再增设一个“汇率调整”栏用于平衡，即折算后以下运算关系应成立：期末余额＝期初余额＋／－本期增减变动＋／－汇率调整。
不过在实务中多数会简化处理。如果年内汇率变动不大，则可以采用简化处理方式，例如增减变动数中的某一栏（如：本期增加）用期末汇率折算，另外以一个增减变动数栏（如：本期减少）作为平衡数。如果这样做导致的差异影响很小，还是可以接受的。